臺灣高雄地方法院民事裁定
110年度消債更字第327號
聲  請  人  盧瑞鋒  
0000000000000000

代  理  人  周振宇律師
上列當事人聲請消費者債務清理更生事件，本院裁定如下：
    主  文
聲請駁回。
聲請程序費用由聲請人負擔。
    理  由
一、聲請意旨略以：聲請人前經本院以98年度司執消債更字第64
    號裁定准予認可更生方案，第1至84期每期清償新臺幣（下
    同）15,600元，第85至96期每期消償22,000元，惟於民國10
    4年12月2日入監服刑，致無從履行，嗣於110年8月2日假釋
    後，現於瑞冠餐飲有限公司任職，爰再次聲請更生程序等語
    。
二、按聲請更生或清算不合程式或不備其他要件者，法院應以裁
    定駁回之，但其情形可以補正者，法院應定期間先命補正，
    消費者債務清理條例（下稱消債條例）第8條定有明文。次
    按下列債務，非經債權人之同意，不得減免之：一、罰金、
    罰鍰、怠金及追徵金。二、債務人因故意侵權行為所生損害
    賠償之債務。三、債務人履行法定扶養義務之費用。前項未
    經債權人同意減免之債務，於更生方案所定清償期間屆滿後
    ，債務人仍應負清償責任，消債條例第55條亦有明定。再按
    更生方案經法院裁定認可確定後，債務人未依更生條件履行
    者，債權人得以之為執行名義，聲請對債務人為強制執行。
    債權人聲請對債務人為強制執行時，法院得依債務人之聲請
    裁定開始清算程序。更生方案經法院裁定認可確定後，債務
    人因不可歸責於己之事由，致履行有困難者，得聲請法院裁
    定延長其履行期限，債清條例第74條、第75條第1項分別定
    有明文。又法院裁定開始更生、清算程序、許可和解或宣告
    破產後，債務人聲請更生或清算者，法院應駁回之，消債條
    例施行細則第7 條第2 項定有明文。其立法理由為：更生、
    清算、和解及破產程序同為債務清理程序，為合理分配司法
    資源，法院倘已裁定開始更生、清算程序、許可和解或宣告
    破產，即應利用該程序清理債務人之債務。債務人倘嗣又聲
    請更生或清算，即無保護之必要，法院應駁回之。是在更生
    方案認可裁定確定後，債務人如無其他新生債務，而仍以相
    同事由、相同債權聲請更生者，即無保護必要，法院應依消
    費者債務清理條例第8 條規定裁定駁回之（司法院民事廳消
    費者債務清理條例法律問題研審小組103年第9期民事業務研
    究會消費者債務清理專題第3號研討結果暨審查意見參照）
    。申言之，債務人於更生方案認可後，如因不可歸責於己之
    事由，致履行有困難者，應循消債條例第74條、第75條規定
    ，聲請法院延長履行期間，或於債權人聲請對債務人為強制
    執行時，聲請法院裁定開始清算程序，以獲免責裁定之機會
    ；在更生方案全部履行完畢前，原程序仍未消滅，債務人既
    尚有更生程序可資進行，若再聲請更生或清算，處理債務人
    之債務程序即有重複進行之情形，且如更生方案中債務人復
    主張因不可歸責於己之事由，致無法履行第2 次更生方案，
    一再聲請更生，則程序將陷入無限循環，除造成程序延滯浪
    費外，亦無助於債務人清理債務，且損及債權人之受償，而
    有加以限制之必要，法院自不應准其聲請。
三、經查：
　㈠聲請人前向本院聲請更生，經本院以97年度消債更字第1456
    號裁定自98年1月10日下午5時起開始更生程序，並經本院司
    法事務官於98年7月1日以98年度司執消債更字第64號裁定認
    可債務人所提之更生方案確定在案。聲請人於前開更生方案
    所列債權人為美商花旗銀行股份有限公司、台北富邦商業銀
    行股份有限公司、渣打國際商業銀行股份有限公司、臺灣新
    光商業銀行股份有限公司、聯邦商業銀行股份有限公司、玉
    山商業銀行股份有限公司、臺灣土地銀行股份有限公司、萬
    泰商業銀行股份有限公司、台新國際商業銀行股份有限公司
    、中國信託商業銀行股份有限公司、滙誠第一資產管理股份
    有限公司，債權總額為3,733,437元，有本院98年度司執消
    債更字第64號裁定所附更生方案在卷可參（卷第61至63頁）
    。
　㈡查聲請人本件更生聲請雖增列合作金庫資產管理股份有限公
    司（下稱合庫資產公司）、第一產物保險股份有限公司（下
    稱第一產險）為債權人，然合庫資產公司係於96年12月13日
    受讓合作金庫銀行商業股份有限公司對聲請人之債權，有合
    庫資產公司陳報狀在卷可稽（卷第37至41頁），是聲請人於
    前案聲請更生程序中雖未陳報合庫資產公司之債權，惟合庫
    資產公司之債權於聲請人前案聲請更生前即已存在，並無新
    增債務情形存在。
　㈢再者，聲請人於96年11月27日至98年6月3日擔任警員期間，
    明知真實姓名年籍不詳之成年男子所提供之不實車禍事故資
    料，係為詐領強制汽車責任保險金之用，竟仍將之登載於道
    路交通事故現場圖等職務上所掌公文書，致第一產險公司受
    詐欺，而應賠償第一產險公司3,000,000元，有第一產險公
    司陳報狀、臺灣高等法院104年度訴字第3號民事判決在卷可
    憑（卷第26至28頁、第42至57頁），則聲請人對第一產險公
    司所負債務係因聲請人故意侵權行為所生損害賠償，屬消債
    條例第55條非經債權人之同意，不得減免之債務，縱於更生
    方案所定清償期間屆滿後，仍應負清償責任，是聲請人請求
    就新增之第一產險公司債務重定更生方案，並無權利保護之
    必要。
　㈣綜上所述，債務人既前經本院裁定准予開始更生程序，並經
    本院司法事務官以98年度司執消債更字第64號裁定認可更生
    方案，債務人就相同債權及事由，及就故意侵權行為所生損
    害賠償債權再為更生之聲請，並無保護之必要，其聲請不合
    程式且無從補正，應駁回其更生之聲請。
四、依消費者債務清理條例第15條，民事訴訟法第95條、第78條
    ，裁定如主文。　
中　　華　　民　　國　　111 　年　　1 　　月　　19　　日
              　　民事庭　　法　官　賴寶合
以上正本證明與原本無異。   
如對本裁定抗告須於裁定送達後10日內向本院提出抗告狀，並應
繳納抗告費新臺幣1,000元。
中　　華　　民　　國　　111 　年　　1 　　月　　19　　日
  　                        書記官　胡美儀